臺灣新竹地方法院刑事判決
109年度易字第909號
公  訴  人  臺灣新竹地方檢察署檢察官
被      告  陳家信


上列被告因竊盜案件，經檢察官提起公訴（109年度偵字第9747
、10597、11247號），因被告於準備程序進行中，就被訴事實為
有罪之陳述，經本院告知簡式審判程序意旨，並聽取當事人之意
見後，裁定改依簡式審判程序審理，判決如下：
    主      文
陳家信犯竊盜未遂罪，處拘役貳拾日，如易科罰金，以新臺幣壹
仟元折算壹日。又犯竊盜罪，處拘役肆拾日，如易科罰金，以新
臺幣壹仟元折算壹日。又犯竊盜罪，處拘役肆拾日，如易科罰金
，以新臺幣壹仟元折算壹日。應執行拘役玖拾日，如易科罰金，
以新臺幣壹仟元折算壹日。
    事實及理由
一、本案犯罪事實及證據，均引用附件檢察官起訴書之記載。另
    更正附件犯罪事實欄一、㈡所載「陳煥錦所有」為「陳煥錦
    所用」。及補充證據被告陳家信於本院準備程序時之自白。
二、論罪科刑：
　㈠核被告本案所為，分別係犯刑法第320條第3項、第1項之竊盜
    未遂罪（1罪）、同法第320條第1項之竊盜罪（共2罪）。
　㈡被告所犯上開3罪，犯意各別，行為互殊，應予分論併罰。
　㈢被告著手竊取黃振洲所有之機車不遂，考量被告並未造成黃
    振洲任何法益受害，犯罪手段尚屬平和，爰依刑法第25條第
    2項規定，減輕其刑。
　㈣爰以行為人之責任為基礎，審酌被告恣意竊取他人財物，顯
    然欠缺尊重他人財產權之觀念，並使被害人無辜捲入刑事案
    件，受應訊之煩，影響其等生活之安定，其中被告將陳煥錦
    、曾佩溶使用之機車騎離原停放之地點，更造成其等生活上
    之諸多不便，所為實無足取，本當從重量刑。惟念及被告均
    已坦承犯行，表達悔悟之意，陳煥錦、曾福照失竊之機車亦
    均已經尋回，有贓物認領保管單在卷可參，該等機車尋回時
    ，並未有何受損情形，也為陳煥錦、曾福照於警詢時證稱在
    卷，被告犯行造成之侵害尚屬輕微，兼衡被告之智識程度、
    生活狀況、素行等一切情狀，分別量處如主文所示之刑及定
    應執行刑如主文所示，並均諭知易科罰金之折算標準。希冀
    被告真能反省改過，勿再觸犯法律，雖有智能障礙，有其身
    心障礙證明附卷可佐，但被告於應訊時並無不解本院問題之
    情形，信被告也能找到合適之工作，供給自己生活所需，本
    院希望被告能有同理心，實無必要竊取他人財物。
　㈤另被告用以行竊所用之自備鑰匙並未扣案，本院考量其價值
    低微，不論是否沒收或追徵，均無妨被告罪責、刑罰預防目
    的之評價，既欠缺刑法上重要性，為避免開啟助益甚微之沒
    收或追徵程序，過度耗費訴訟資源而無助於目的之達成，本
    於比例原則，就此不予另行宣告沒收或追徵，併予敘明。
據上論斷，應依刑事訴訟法第273 條之1 第1 項、第299 條第1 
項前段、第310 條之2 、第454 條第2 項，判決如主文。
本案經檢察官陳郁仁提起公訴，檢察官高上茹到庭執行職務。
中　　華　　民　　國　　109 　年　　12　　月　　31　　日
                    刑事第四庭  法　官　楊祐庭
以上正本證明與原本無異。
如不服本判決應於收受本判決後20日內向本院提出上訴書狀，上
訴書狀應敘述具體理由。上訴書狀未敘述上訴理由者，應於上訴
期間屆滿後20日內補提理由書狀於本院(均須按他造當事人之人
數附繕本 )「切勿逕送上級法院」。 
中　　華　　民　　國　　109 　年　　12　　月　　31　　日
                                書記官  陳紀語
附錄本案論罪科刑法條：
刑法第320條：
意圖為自己或第三人不法之所有，而竊取他人之動產者，為竊盜
罪，處五年以下有期徒刑、拘役或五十萬元以下罰金。
意圖為自己或第三人不法之利益，而竊佔他人之不動產者，依前
項之規定處斷。
前二項之未遂犯罰之。
附件：
臺灣新竹地方檢察署檢察官起訴書
                                    109年度偵字第9747號
                                     第10597號
　　　　　　　　　　　　　　　　　　第11247號
　　被　　　告　陳家信　男　25歲（民國00年00月00日生）
　　　　　　　　　　　　住新竹縣○○鄉○○村0鄰○○街000
　　　　　　　　　　　　　號
　　　　　　　　　　　　國民身分證統一編號：Z000000000號
上列被告因竊盜案件，業經偵查終結，認應提起公訴，茲將犯罪
事實及證據並所犯法條分敘如下：
　　　　犯罪事實
一、陳家信有2次竊盜前科，最近1次經臺灣新竹地方法院以108
    年度竹東簡字第66號判決處拘役40日確定（未構成累犯）。
    詎其仍不知悔改，又分別為下列犯行：
(一)意圖為自己不法之所有，於民國109年7月19日下午1時40分
    許起至同日下午1時51分許止，在新竹縣○○鄉○○街0巷0號前
    ，以自備鑰匙（未扣案）嘗試發動黃振洲所有之車牌號碼00
    0-000號普通重型機車，而著手竊取該機車，然因無法順利
    發動該機車而未遂。
(二)意圖為自己不法之所有，於109年8月9日晚間11時10分許，
    在新竹縣○○鎮○○路0段00號前，以自備鑰匙（未扣案）發動
    陳煥錦所有之車牌號碼000-000號普通重型機車後騎乘離去
    ，而以此方式竊取該機車得手。
(三)於109年8月19日晚間10時許，在新竹縣橫山鄉橫山火車站前
    ，見曾福照所有、曾佩溶持用之車牌號碼000-000號普通重
    型機車上鑰匙未拔取，竟意圖為自己不法之所有，逕自發動
    該機車騎乘離去，而以此方式竊取該機車得手。
二、案經黃振洲、曾福照訴由新竹縣政府警察局橫山分局報告及
    陳煥錦訴由新竹縣政府警察局竹東分局報告偵辦。
　　　　證據並所犯法條
一、證據清單及待證事實：
編號 證據名稱 待證事實  ㈠ 被告陳家信於警詢與偵查中之自白與不利於己之陳述。 1、證明犯罪事實欄一(二)、(三)所載之全部犯罪事實。 2、證明被告於犯罪事實欄一(一)有以鑰匙發動上開機車之事實；惟否認此部分犯嫌，辯稱略以：我是好玩云云。  ㈡ 1、告訴人黃振洲於警詢及偵查中之證述。 2、員警職務報告、車輛詳細資料報表各1份。 3、監視器影像光碟1片暨擷取畫面8張；本檢察官勘驗筆錄1份。 證明犯罪事實欄一(一)所載之全部犯罪事實。  ㈢ 1、告訴人陳煥錦於警詢時之證述。 2、員警偵查報告、新竹縣政府警察局車輛協尋電腦輸入單、新竹縣政府警察局竹東分局搜索、扣押筆錄、扣押物品目錄表、贓物認領保管單各1份；遭竊機車照片1張。 3、監視器影像光碟1片暨翻拍畫面4張。 證明犯罪事實欄一(二)所載之全部犯罪事實。  ㈣ 1、告訴人曾福照於警詢時之證述。 2、員警職務報告、新竹縣政府警察局車輛尋獲電腦輸入單、贓物認領保管單各1份。 3、監視器影像光碟1片暨翻拍畫面7張。 證明犯罪事實欄一(三)所載之全部犯罪事實。 
二、核被告陳家信所為，係犯刑法第320條第1項之竊盜罪嫌（2
    次）及同條第3項、第1項之竊盜未遂罪嫌（1次）。又被告
    所為3次犯嫌間，犯意個別、行為互殊，請予分論併罰。再
    被告為本件犯嫌之犯罪所得即上開機車2輛，均已發還予各
    該告訴人，爰不另聲請宣告沒收。至報告意旨認被告於犯罪
    事實欄一(一)所載地點，另有竊水飲用而涉犯竊盜罪嫌部分
    ，另為不起訴處分，附此敘明。
三、依刑事訴訟法第251條第1項提起公訴。
　　此　致
臺灣新竹地方法院
中　　華　　民　　國　　109 　年　　10　  月　　27　　日
                              檢  察  官　陳郁仁
本件證明與原本無異　　　
中　　華　　民　　國　　109 　年　　11 　 月　　 3　　日
                              書  記  官  陳桂香